最高法院刑事判決　　　　　　九十六年度台上字第七一三四號
上　訴　人　台灣高等法院台中分院檢察署檢察官
被　　　告　甲○○
上列上訴人因被告違反槍砲彈藥刀械管制條例案件，不服台灣高
等法院台中分院中華民國九十六年七月二十六日第二審判決（九
十六年度上訴字第一七五九號，起訴案號：台灣台中地方法院檢
察署九十六年度偵字第七一四八（原判決誤植為一一六一六）號
），提起上訴，本院判決如下：
    主  文
原判決撤銷，發回台灣高等法院台中分院。
    理　由
本件原判決以公訴意旨略稱：被告甲○○於民國九十五年八月一
日，在台中市○○路一六四號二十七樓十七室租屋處，自綽號「
阿潭」之不詳姓名男子收受屬於槍砲主要組成零件即仿貝瑞塔手
槍改造之土造金屬槍管一支（該改造手槍經鑑定結果認不具有殺
傷力）後將之寄藏於其上開租屋處，並於翌（二）日將該金屬槍
管置於其所有之自用小客車上，而於同（二）日二十時三十分許
，被警方在上述自小客車內查獲等情，因認被告涉犯槍砲彈藥刀
械管制條例第十三條第四項之未經許可寄藏槍砲之主要組成零件
罪嫌。惟被告於前揭時地經警方查獲持有上述仿貝瑞塔手槍改造
之手槍一把（內裝有上述土造金屬槍管一支）之事實，業經台灣
台中地方法院檢察署檢察官以上開改造手槍經鑑驗結果不具有殺
傷力，認其罪嫌不足，而於九十五年九月十六日以九十五年度偵
字第一七一二六號處分不起訴確定。本件檢察官並無刑事訴訟法
第二百六十條所定之發現新事實、新證據，或同法第四百二十條
第一項第一、二、四、五款所定得為再審原因之情形，仍就被告
寄藏而持有上述金屬槍管之事實再行起訴，認係違背同法第二百
六十條之規定而再行起訴，因而撤銷第一審科刑之判決，改依同
法第三百零三條第四款之規定諭知公訴不受理之判決；固非無見
。
惟查刑事訴訟法第二百六十條規定：不起訴處分已確定或緩起訴
處分期滿未經撤銷者，非有左列（指同條第一、二款所列事由）
情形之一，不得對於同一案件再行起訴。此所稱之「同一案件」
，係指被告相同而「犯罪事實」亦屬相同者而言，並不包括法律
上之同一案件，蓋案件在偵查中，並無類似審判不可分之法則，
故牽連犯、連續犯、想像競合犯、結合犯或其他裁判上一罪或實
質一罪之一部犯罪事實已經不起訴處分確定者，仍可就未經不起
訴處分之其他部分提起公訴，不生全部與一部之關係，亦不受原
不起訴處分效力之拘束。本件台灣台中地方法院檢察署檢察官固
曾於九十五年九月十六日，以該署九十五年度偵字第一七一二六
號不起訴處分書，就被告所涉「未經許可持有仿貝瑞塔手槍改造
之手槍一支（含彈匣一個），嗣於九十五年八月二日二十時三十
分許，被警方在上述自用小客車內查獲」之事實處分不起訴確定
。但本件檢察官所起訴之事實係「被告於九十五年八月一日，在
其位於台中市○○路一六四號二十七樓十七室租屋處，明知由綽
號『阿潭』之不詳姓名男子所交付之仿貝瑞塔手槍改造之土造金
屬槍管（一支），屬於槍砲主要組成零件，竟仍基於寄藏之犯意
予以收受並藏置於其上開租屋處，並於翌（二）日將該金屬槍管
置於其所有之自用小客車（車牌號碼四七九五─ＮＣ）上；嗣於
同（二）日二十時三十分許被警方查獲」等事實，並認被告係涉
犯槍砲彈藥刀械管制條例第十三條第四項之未經許可寄藏槍砲主
要組成零件罪嫌。前者之犯罪事實係指被告「未經許可持有改造
手槍一支」，後者之犯罪事實則指被告「未經許可寄藏槍砲主要
組成零件即金屬槍管一支」，二者之基本社會事實並非完全相同
，所涉犯之法條及罪名亦異，尚難認係屬刑事訴訟法第二百六十
條所稱之「同一案件」，自不受前揭不起訴處分效力之拘束。從
而，檢察官就上開不同之犯罪事實向第一審法院起訴，核與上開
法條之規定無違。原判決誤認檢察官係就曾為不起訴處分確定之
同一案件，違背上述規定再行起訴，而依同法第三百零三條第四
款之規定諭知公訴不受理，依上述說明，於法自有未合。檢察官
上訴意旨執以指摘原判決不當，為有理由，應認有撤銷原判決發
回更審之原因。
據上論結，應依刑事訴訟法第三百九十七條、第四百零一條，判
決如主文。
中　　華　　民　　國　九十六　年　 十二 　月   十三   日
                      最高法院刑事第十二庭
                          審判長法官  洪　文　章
                                法官  王　居　財
                                法官  郭　毓　洲
                                法官  黃　梅　月
                                法官  邱　同　印
      本件正本證明與原本無異
                                      書  記  官
中　　華　　民　　國　九十六　年　 十二 　月   十七   日
                                                 H
